【裁判字號】    98,訴,1461
【裁判日期】    980731
【裁判案由】    毒品危害防制條例
【裁判全文】
臺灣板橋地方法院刑事判決              98年度訴字第1461號
公  訴  人  臺灣板橋地方法院檢察署檢察官
被      告  乙○○
上列被告因毒品案件，經檢察官提起公訴（98年度毒偵字第2347
號），本院以簡式審判程序審理，判決如下：
    主  文
乙○○施用第一級毒品，累犯，處有期徒刑柒月。
扣案如附表編號一所示之物，沒收銷燬之、編號二之物，沒收之
。
    事實及理由
一、本件係依刑事訴訟法第273 條之1 第1 項規定，以簡式審判
    程序審理判決，合先敘明。
二、本件除就證據部分，加列被告於本院之自白（見本院98年7
    月29日準備程序筆錄、簡式審判筆錄）外，其餘之犯罪事實
    、證據，均引用如附件起訴書之記載。
三、核被告乙○○所為，係犯毒品危害防制條例第10條第1 項之
    罪；被告施用該毒品前之持有該毒品之行為，為該施用之高
    度行為所吸收，不另論罪；又被告有如起訴書所述前案，並
    經執行完畢，有本院98年7 月29日言詞辯論終結日查悉之臺
    灣高等法院被告前案紀錄表在卷可稽，是其於有期徒刑執行
    完畢後之5 年以內，再故意犯本件有期徒刑以上之罪，為累
    犯，應依法加重其刑。爰審酌被告素行（詳參前述被告前案
    紀錄表）、動機、目的、施用毒品所生危害，暨被告犯罪後
    坦承犯行之態度等一切情狀，酌情量處如主文所示之刑。扣
    案如附表編號一所示物件，係查獲之第1 級毒品，應依法宣
    告沒收並銷燬之；編號二之物，為被告所有供犯罪所用之物
    ，應依刑法第38條第1項第2款之規定宣告沒收之。
據上論斷，應依刑事訴訟法第273 條之1 第1 項、第299 條第1
項前段、第310 條之2 、第454 條，毒品危害防制條例第10條第
1 項、第18條第1 項前段，刑法第11條前段、第47條第1 項、第
38條第1 項第2 款，判決如主文。
本案由檢察官甲○○提起公訴，經檢察官靳開聖到庭執行職務。
中    華    民    國    98    年    7     月    31    日
                        刑事第4 庭法  官  黎錦福
上列正本證明與原本無異。
如不服本判決，應於判決送達後10日內敘明上訴理由，向本院提
出上訴狀（應附繕本），上訴於臺灣高等法院。
                                  書記官  蔡麗春
中    華    民    國    98    年    7     月    31    日
附表：
一、第1 級毒品海洛因1 包（淨重0.1 公克，見偵查卷第17頁）
    。
二、注射針筒1 支（見偵查卷第17頁，此部分起訴書漏載，茲補
    述之）。
附錄本案論罪科刑法條全文：
毒品危害防制條例第10條
施用第一級毒品者，處6 月以上5 年以下有期徒刑。
施用第二級毒品者，處3 年以下有期徒刑。
=========================================================
附件：
臺灣板橋地方法院檢察署檢察官起訴書
                                    98年度毒偵字第2347號
    被      告  乙○○  男  49歲（民國○○年○月○○日生）
                        住臺北縣三峽鎮○○路152巷4之1號3
                          樓
                        國民身分證統一編號：Ｚ000000000號
上列被告因毒品危害防制條例案件，業經偵查終結，認應提起公
訴，茲敘述犯罪事實、證據並所犯法條如下：
        犯罪事實
一、乙○○前因施用毒品案件，經臺灣板橋地方法院以92年度毒
    聲字第2284號裁定送觀察、勒戒後，認有繼續施用毒品之傾
    向，再經同法院以92年度毒聲字第3086號裁定送強制戒治，
    於民國93年7 月5 日執行完畢釋放，並由本署檢察官以93年
    度戒毒偵字第301 號為不起訴處分確定；又因施用毒品、詐
    欺案件，經同法院分別以94年度訴字第1569號、95年度簡字
    第1299號判處有期徒刑8 月、4 月，並定應執行有期徒刑10
    月確定，復因施用毒品案件，經同法院以95年度訴字第1094
    號判處有期徒刑8 月確定，上開各罪接續執行並經減刑，於
    96年6 月30日縮刑期滿執行完畢。復於97年10月因施用毒品
    經提起公訴，經臺灣板橋地方法院判處有期徒刑10月確定，
    又於98年2 月因施用毒品經提起公訴。詎猶不知悔改，復基
    於施用第一級毒品海洛因之犯意，於98年3 月17日10時許，
    在臺北縣三峽鎮○○路152 巷4 之1 號3 樓住處，施用海洛
    因1 次。嗣於98年3 月18日7 時5 分許，在上址為警查獲，
    並扣得海洛因1 包（淨重0.1 公克）。
二、案經臺北縣政府警察局三峽分局移送偵辦。
        證據並所犯法條
一、證據清單及待證事實
 ┌──┬──────────┬─────────────┐
 │編號│  證  據  名  稱    │    待   證   事   實     │
 ├──┼──────────┼─────────────┤
 │ 一 │被告乙○○之自白。  │被告於上揭時地施用海洛因之│
 │    │                    │事實。                    │
 ├──┼──────────┼─────────────┤
 │ 二 │臺灣檢驗科技股份有限│被告尿液經檢驗呈鴉片類陽性│
 │    │公司出具之濫用藥物檢│反應，顯見被告確有施用海洛│
 │    │驗報告、臺北縣政府警│因之事實。                │
 │    │察局三峽分局查獲違反│                          │
 │    │毒品危害防制條例案姓│                          │
 │    │名對照表各1 紙。    │                          │
 ├──┼──────────┼─────────────┤
 │ 三 │扣案之海洛因1 包（淨│1.被告於上開時、地為警查獲│
 │    │重0.1 公克）        │  扣案物之事實。          │
 │    │                    │2.被告持有及施用海洛因之事│
 │    │                    │  實。                    │
 ├──┼──────────┼─────────────┤
 │ 四 │本署刑案資料查註紀錄│1.被告於強制戒治執行完畢釋│
 │    │表及全國施用毒品案件│  放後，5 年內再犯本件施用│
 │    │紀錄表各1 份        │  毒品案件之事實。        │
 │    │                    │2.被告本件施用毒品犯行構成│
 │    │                    │  累犯之事實。            │
 └──┴──────────┴─────────────┘
二、核被告所為，係犯毒品危害防制條例第10條第1 項之施用第
    一級毒品罪嫌。其持有第一級毒品海洛因之低度行為，應為
    施用毒品之高度行為所吸收，不另論罪。被告前曾受有期徒
    刑之執行完畢，有本署刑案資料查註紀錄表足參，其於5 年
    以內故意再犯本件有期徒刑以上之罪，為累犯，請依法加重
    其刑。扣案之海洛因1 包，請依同條例第18條第1 項宣告沒
    收銷燬之。
三、依刑事訴訟法第251 條第1 項提起公訴。
    此  致
臺灣板橋地方法院
中    華    民    國    98    年    4     月    15    日
                              檢察官    甲○○
本件正本證明與原本無異
中    華    民    國    98    年    4     月    17    日
                              書記官
附錄本案所犯法條全文
毒品危害防制條例第10條
施用第一級毒品者，處6 月以上5 年以下有期徒刑。
施用第二級毒品者，處3 年以下有期徒刑。


司法院資訊處製作；財團法人民間司法改革基金會備份。
